【裁判字號】    98,易,994
【裁判日期】    981126
【裁判案由】    竊盜
【裁判全文】
臺灣屏東地方法院刑事判決               98年度易字第994號
公  訴  人  臺灣屏東地方法院檢察署檢察官
被      告  甲○○
上列被告因竊盜案件，經檢察官提起公訴（98年度偵字第6297號
），被告於準備程序期日就被訴事實為有罪之陳述，本院合議庭
裁定由受命法官獨任進行簡式審判程序，判決如下：
    主  文
甲○○踰越安全設備於夜間侵入住宅竊盜，累犯，處有期徒刑捌
月。
    事  實
一、甲○○前因犯竊盜案件，經本院以94年度易字第583 號判決
    判處有期徒刑8 月確定；另因犯竊盜案件，經本院以95年度
    易字第385 號判決判處有期徒刑7 月確定。上開2 罪接續執
    行，甲○○嗣於96年4 月16日縮短刑期假釋出監，迄同年5
    月23日假釋期滿未經撤銷，其未執行之刑，以已執行論。
二、詎甲○○仍不知悔改，於98年7 月12日凌晨1 、2 時許，前
    往乙○○位在屏東縣潮州鎮○○里○○路2 號之住處，在該
    處屋外，以徒手之方式將該處後方之窗戶卸下後攀越進入屋
    內，並在該處1 樓客廳徒手竊取乙○○所有之東元牌32吋液
    晶電視1 臺，得手後並將之寄放在不知情之劉敏忠之住處。
    嗣經乙○○報警處理，為警循線查獲，始知上情。
三、案經乙○○訴由屏東縣政府警察局內埔分局報請臺灣屏東地
    方法院檢察署檢察官偵查起訴。
    理  由
一、按本件被告甲○○所犯為死刑、無期徒刑、最輕本刑3 年以
    上有期徒刑以外之罪，亦非屬高等法院管轄之第一審案件，
    其於準備程序進行中，先就被訴事實為有罪之陳述，經告知
    簡式審判程序之旨，並聽取檢察官、被告之意見後，本院合
    議庭依刑事訴訟法第273 條之1 第1 項裁定進行簡式審判程
    序，是本案之證據調查，依同法第273 條之2 規定，不受同
    法第159 條第1 項、第161 條之2 、第161 條之3 、第163
    條之1 ，及第164 條至第170 條所規定證據能力認定及調查
    方式之限制，合先敘明。
二、上揭事實，業據被告甲○○於本院審理時坦承不諱，並經證
    人劉敏忠、乙○○於警詢中證述明確（以上見警卷第3-7 頁
    ）；此外，復有屏東縣警察局搜索扣押筆錄1 份（見警卷第
    8 頁）、扣押物品目錄表1 紙（見警卷第9 頁）、贓物認領
    保管單1 紙（見警卷第10頁）、偵查報告2 紙（見本院卷第
    21頁、第27頁）及贓物與現場照片共15張（見警卷第12-1 3
    頁、本院卷第28-34 頁）等存卷可查。是被告上開任意性自
    白核與客觀真實相符，而可採信。故本件事證已臻明確，被
    告上開竊盜犯行可以認定，自應依法論科。
三、按刑法第321 條第1 項第2 款規定將「門扇」、「牆垣」、
    「其他安全設備」並列，則所謂「門扇」專指門戶而言，應
    屬狹義，即指分隔住宅或建築物內外之間之出入口大門而言
    ；而所謂「其他安全設備」，指門扇牆垣以外，依通常觀念
    足認防盜之一切設備而言，如電網、門鎖、以及窗戶等是（
    司法院73廳刑一字第603 號函參照）。本件被告係徒手將證
    人蔡福全住處後方之窗戶卸下後攀越進入證人蔡福全住處，
    其所踰越者，則應屬門扇牆垣以外，依通常觀念足認防盜之
    設備，而為安全設備無疑。核被告所為，係犯刑法第321 條
    第1 項第1 款、第2 款之踰越安全設備於夜間侵入住宅竊盜
    罪。又被告曾有如事實欄第一部分所示之論罪科刑執行情形
    ，其受有期徒刑執行完畢後，5 年以內故意再犯本件有期徒
    刑以上之加重竊盜犯行，應構成累犯，而依刑法第47條第1
    項規定加重其刑。爰審酌被告正值青壯，四肢健全，卻不思
    以正當途徑賺取所需，竟貪圖私慾，伺機隨意竊取他人財物
    ，欠缺對他人財產權之尊重，實不宜寬貸，另兼衡證人乙○
    ○已取回失物，並未造成被害人進一步財產損失，又犯後坦
    承犯行，態度尚可，兼衡其智識程度、生活狀況暨公訴人之
    求刑等一切情狀，就其所犯量處如主文所示之刑，以示懲儆
    。末就起訴書犯罪事實欄雖載被告係持客觀上可供兇器使用
    不明之物破壞證人乙○○後門紗窗等語。惟綜覽全卷證據，
    並無何證據可資證明被告為本件竊盜犯行時，確實持有兇器
    及破壞紗窗之情事，且經承辦員警現場採證結果，亦無發現
    證人乙○○住處之窗戶有遭損壞之情形，有上開偵查報告（
    見本院卷第27頁）及現場照片附卷可稽，是起訴書犯罪事實
    欄此部分所載應屬誤會，而此部分業經公訴檢察官以補充理
    由書說明及於本院審理時當庭更正起訴事實，附此敘明。
據上論斷，應依刑事訴訟法第273 之1 第1 項、第299 條第1 項
前段，刑法第321 條第1 項第1 款、第2 款、第47條第1 項，判
決如主文。
本案經檢察官任亭到庭執行職務
中    華    民    國    98    年    11    月    26    日
                  刑事第五庭    法  官  程士傑
以上正本證明與原本無異。
如不服本判決應於收受判決後10日內向本院提出上訴書狀，並應
敘述具體理由；其未敘述上訴理由者，應於上訴期間屆滿後20日
內向本院補提理由書（均須按他造當事人之人數附繕本）「切勿
逕送上級法院」。
中    華    民    國    98    年    11    月    26    日
                                書記官  孫秀桃
附錄論罪科刑法條：
刑法第321 條第1 項第1 款、第2 款
犯竊盜罪而有左列情形之一者，處 6 月以上、 5 年以下有期徒
刑：
一、於夜間侵入住宅或有人居住之建築物、船艦或隱匿其內而犯
之者。
二、毀越門扇、牆垣或其他安全設備而犯之者。


司法院資訊處製作；財團法人民間司法改革基金會備份。
